臺灣桃園地方法院刑事判決　　　　　　　　　　　　　九十年度訴字第一七一一號
　　公　訴　人　臺灣桃園地方法院檢察署檢察官
　　被　　　告　辛○○
　　被　　　告　戊○○
　　指定辯護人　本院公設辯護人　己○○
右列被告因違反槍砲彈藥刀械管制條例案件，經檢察官提起公訴（八十九年度偵字第
一五六七三號），本院判決如左：
        主  文
戊○○共同未經許可，持有手槍，處有期徒刑伍年壹月，併科罰金新臺幣壹拾萬元，
罰金如易服勞役，以銀元佰元即新臺幣玖佰元折算壹日，扣案阿根廷制式手槍壹枝
（槍枝管制編號0000000000）、口徑九ｍｍ制式子彈肆顆沒收。
辛○○部分公訴不受理。
        事  實
一、緣陳霆昌於民國八十九年七月八日凌晨某時，與「呂」姓、「蔡」姓等多名友人
    在台北縣三峽鎮總動員ＫＴＶ包廂內飲酒作樂時，因故與丑○○發生衝突，而遭
    丑○○夥同數名姓名、年籍不詳之男子毆傷，雙方遂相約於八十九年九月下旬某
    日在台北縣三峽鎮○○路「華冠餐廳」談判和解事宜，因陳霆昌不滿丑○○僅支
    付其「呂」姓友人新台幣（下同）十二萬六千元，而同意賠償其與蔡姓友人各十
    萬元之金額迄未清償，認有失顏面，欲向丑○○索賠，遂與辛○○、戊○○謀議
    持槍挾持丑○○出來談判賠償事宜，三人乃基於持有制式手槍、子彈、非法剝奪
    行動自由及強制罪之犯意聯絡，其強制罪部分並基於概括之犯意，於八十九年十
    月十一日下午六時三十分許，由戊○○駕駛陳霆昌所使用之車號Ｖ五─０六六五
    號自小客車（車主登記為陳淵斌），搭載辛○○，前往桃園縣八德市○○路二六
    六號丑○○所經營之「健源汽車借款當舖」（下稱健源當舖），由辛○○持自稱
    「陳紅謀」（已死亡）者於八十九年一、二月委託其保管具有殺傷力之阿根廷制
    式手槍（槍枝管制編號0000000000）一支及九顆子彈，朝當舖內之天
    花板射擊一槍示威，並喝令丑○○云：「阮大仔有話要跟你講，你跟我們出來，
    哪無，就要給你開槍」（台語）等語，而將丑○○強行押上前開自小客車，而非
    法剝奪其行動自由，戊○○惟恐監視錄影器將其二人錄下，並要求當鋪員工將錄
    影帶交出，員工丁○○懾於辛○○先前開槍之威嚇舉動，乃應其所請將錄影帶交
    與戊○○，而使丁○○行無義務之事，丑○○遭挾持上車後，戊○○旋以行動電
    話與陳霆昌取得連繫，陳霆昌乃指示二人驅車前往台北縣三峽鎮「世外桃源」Ｋ
    ＴＶ會合，進而將丑○○押往三峽鎮白雞山上，下車後，由辛○○持槍與戊○○
    分立兩側壓制全場，陳霆昌除要求丑○○拿出十萬元賠償其「蔡」姓友人外，並
    強制蘇某於其結婚時，用蘇某手上配戴之勞力士鑽錶相贈作為結婚賀禮以解決之
    前糾紛，而欲使丑○○行無義務之事，辛○○並恫稱：「反正我已經在下港犯案
    跑路，也不差這一條」等語。丑○○於身遭槍枝脅迫失卻行動自由及言詞恐嚇之
    情況下，不得已勉為同意，陳霆昌見丑○○應允後，乃令丑○○聯絡差人將先行
    將上開賠償金送來，三人並即駕車將丑○○押往台北縣板橋市某金飾店選購陳霆
    昌結婚用之金飾後，復行轉往台北市○○○路四一號五樓「黏巴達酒店」等候
    丑○○所遣之人送款前來，當舖員工癸○○於接獲丑○○來電後旋持店內現款十
    萬元趕赴「黏巴達酒店」交予丑○○，準備交付予陳霆昌。辛○○於抵達上開酒
    店前，乃將上開阿根廷制式手槍一把及剩餘子彈八顆放入手提包內交予戊○○囑
    其藏放在台北市○○○路永盛公園之草叢內。同日晚間十時三十分許，警方據報
    獲悉本件槍擊案後，循線在黏巴達酒店二十九號包廂內逮捕辛○○、戊○○、陳
    霆昌等人，丑○○始行獲釋，前後計遭陳、黃、郭等三人剝奪行動自由約四小時
    ，陳霆昌亦因而未取得勞力士手錶得逞，警方並帶同戊○○於永盛公園草叢內起
    獲上開制式手槍一把、子彈八顆等物。
二、案經桃園縣警察局八德分局報告台灣桃園地方法院檢察署檢察官偵查起訴。
        理  由
壹、有罪部分
一、訊據被告戊○○固不否認與辛○○共同前往健源當舖，由辛○○持槍朝當舖內天
    花板開槍後，搭載辛○○及丑○○前往三峽世外桃源ＫＴＶ接庚○○上車，復行
    轉往板橋某金飾店及黏巴達酒店，而於上開酒店為警查獲以及將辛○○所交付之
    黑色手提包一只藏放在公園草叢內等情不諱，惟矢口否認涉有上揭妨害自由及持
    有制式手槍、子彈犯行，辯稱：伊當天開車在路上遇到辛○○，係辛○○要伊載
    他前往當舖找人，但不知要做何事，伊只負責開車，到現場始知辛○○持有手槍
    ，陳霆昌並未指使伊與辛○○前往當舖押人，彼等亦未強押丑○○到三峽白雞山
    要其交出十萬元及金錶，伊不知道辛○○交予伊之手提包內藏放有手槍及子彈云
    云。經查：
    （一）、丑○○如何因之前與陳霆昌及其蔡姓、呂姓友人之糾紛，與陳霆昌相約
            於華冠餐廳談判和解事宜，因陳霆昌不滿丑○○僅賠償其呂姓友人十二
            萬六千元，致生嫌隙，因而差被告二人持槍強押丑○○至白雞山令其交
            付十萬元及手上鑽錶以解決之前糾紛，丑○○迫於現況乃聯絡當舖員工
            將十萬元款項送至黏巴達酒店等節，業據被害人丑○○於警訊中指述：
            「於十一日十八時三十分左右，辛○○持槍夥同戊○○二人至我經營的
            健源當舖，由黃某持槍朝天花板開一槍，並說『阮大仔有話要跟你講，
            你跟我們出來，哪無，就要給你開槍』（台語），我心生畏懼，受脅迫
            下被他們押走。戊○○駕黑色自小客車，辛○○持槍押我坐在後座，載
            到三峽鎮的世外桃源ＫＴＶ前載陳霆昌，一同到三峽白雞山上一處偏僻
            的地點，當時約十九時三十分左右，天色已全黑，由辛○○持槍站在我
            後面押著我，郭某站在我左側，由陳霆昌說我之前與蔡姓男子及呂姓男
            子發生糾紛，雖然已和解，但仍須拿十萬元出來包紅包給蔡先生，及將
            我手中掛的勞力士Ｋ金鑽錶給他作為結婚之禮，在當時這種情況下，我
            不得不答應，且辛○○說『反正我在下港已經犯案跑路了，也不差你這
            一條』，我一聽他們的話意，似乎我不答應就是死路一條，我只有答應
            ，陳霆昌要我聯絡馬上拿錢來，並押著我先到板橋市購買他結婚要用的
            金飾後，接著押我到台北市黏巴達酒店開二十九號包廂飲酒作樂，等候
            我差人將錢送來，他說等錢拿到手才會放我走，陳某要我將鑽錶好好保
            管，等他結婚前交付給他」等語；復於本院九十一年一月三十日訊問時
            指稱：伊在警局所言均實在，伊與陳霆昌有過節，且過節已經賠償，他
            （辛○○）開第一槍時，有說他大哥陳霆昌有事要找伊，不走就開槍，
            當天是由戊○○開車，辛○○持槍與伊坐後座，先到三峽世外桃源ＫＴ
            Ｖ載陳霆昌，之後再帶伊到三峽白雞山上，他們說因為之前在ＫＴＶ喝
            酒，與陳霆昌及他朋友發生衝突之事，要伊再拿十萬元，手上金錶也要
            給他，金錶他說等他結婚再送他，叫伊先整理，十萬元是伊打電話請店
            內員工送來，從當舖到三峽世外桃源ＫＴＶ再到白雞山，之後轉往板橋
            金飾店拿陳霆昌結婚用金飾，再前往黏巴達酒店，其間伊都被拿槍押著
            等語綦詳；核與證人癸○○、丁○○、林湘湄（嗣改名為乙○○）於警
            訊及本院訊問時及證人丙○○、子○○於警訊中一致證稱：當時伊等在
            當舖客廳吃飯，突然有二名年輕人闖入，其中一名邊走邊拔槍，在蘇正
            東面前拉槍機，馬上就朝天花板開槍，該名開槍男子即要脅丑○○跟他
            出去，否則要開槍打死他，丑○○就聽從該名男子之話起身離開，另名
            男子則要伊等將店內監視錄影帶取出交予他，店員丁○○即將錄影帶退
            出交予該名男子等節相符。證人並均於警局指認被告辛○○即係持槍朝
            天花板射擊者，被告戊○○則係取走監視錄影帶之人無訛。此外，復有
            健源當舖遭槍擊案監視錄影帶翻拍照片數幀附卷及彈殼一顆扣案足佐。
    （二）、扣案之手槍一支、子彈八顆（送鑑定試射四顆）、彈殼一顆。被告黃加
            容於警訊中坦認上開槍枝、子彈即係伊在健源當舖所使用之槍械。而上
            開槍、彈經內政部警政署刑事警察局鑑驗結果認：１、送鑑阿根廷制式
            手槍一支（槍枝管制編號0000000000），認係阿根廷製ＦＭ
              ＨＩ－ＰＯＷＥＲ口徑九ｍｍ制式半自動手槍，槍上標有ＦＭ  ＨＩ
            －ＰＯＷＥＲ  ＩＮＤＵＳＴＲＩＡ、Ｍａｄｅ  ｂｙ  ＤＧＦＭ－Ａ
            ｒｇｅｎｔｒｉａ  ＣＡＩ  ＳＴ．ＡＬＢ．ＶＴ  ｃａｌ．９ｍｍ．
            ｐａｒａ字樣，槍管內具陸條右旋來復線，槍號磨滅，機械性能良好，
            認具殺傷力。２、送鑑子彈八顆，均認係口徑九ｍｍ制式子彈，可供上
            述槍枝裝填發射（試射四顆），認具殺傷力。３、送鑑彈殼一顆，認係
            已擊發之口徑九ｍｍ制式子彈彈殼，經與上述手槍試射彈殼比對結果，
            其彈底紋痕特徵相吻合，認係由該槍所擊發，有該局八十九年十月二十
            四日刑鑑字第一六二四號鑑驗通知書一紙附卷可稽。是被告辛○○
            、戊○○共同持槍將丑○○強押入彼等所駕駛之自小客車內一節，堪以
            認定。
    （三）、被告戊○○雖否認其上開行為係受陳霆昌之指使，並以前情置辯。被告
            辛○○及共犯陳霆昌亦附和其說。辛○○於警、偵訊中供稱：係丑○○
            店裡小弟曾說要給伊難看，伊才持槍至丑○○之當舖與之理論云云；陳
            霆昌雖直承之前與丑○○間確有糾紛，惟亦否認有差使辛○○、戊○○
            二人前往當舖押人情事云云。然徵以：１、陳霆昌於警訊中供稱：「是
            戊○○先打電話給我問我人在何處要來載我，我便告訴他我在台北縣世
            外桃源ＫＴＶ喝酒，約十九時許戊○○便開車（我的車，車號為Ｖ五─
            ０六六五號）到達載我，當時車上還有辛○○及丑○○，‧‧‧於八十
            九年七月八日凌晨在台北縣三峽鎮總動員ＫＴＶ包廂內，當時我正與五
            位朋友在內喝酒，但突然遭丑○○與六至七名年輕人持鋁棒毆打，蘇正
            東打完之後，約在二個星期前邀我及蔡先生、呂先生到台北縣三峽鎮○○路華冠餐廳談和解，並允諾要賠償我們醫藥費，呂先生賠十二萬六千
            元，我與蔡先生每人賠十萬元，但我至今尚未收到錢，辛○○、戊○○
            二人是我邀他們到上述地點吃飯時才知情‧‧‧在車上我有與丑○○談
            到如何處理我朋友蔡先生的賠償金錢，但丑○○回答說他現在沒錢」、
            於八十九年十月十二日偵訊時陳稱：「辛○○上來北部二天都向我借那
            台車，每天都是他們在開，晚上七、八點戊○○打電話問我在何處，說
            他們馬上到，我一上車就問蘇他與蔡姓男子和解的錢付了沒，他說他沒
            錢付」等語；２、被告戊○○於九十年一月十一日偵訊時供稱：「黃（
            加容）帶蘇（正東）出來，我還打電話給陳（霆昌）問說『人已經帶出
            來，怎麼辦』，因陳（霆昌）是當事者，故打給他，之前陳（霆昌）被
            蘇打，在八十九年九月間，因和解時我有去，（訊問：為何辛○○把蘇
            正東帶出來和陳霆昌有關）因黃（加容）帶蘇（正東）出來，問蘇（正
            東）說為何打陳（霆昌），這事如何處理」，於本院審理時供稱：「（
            訊問：當天被害人上車到ＫＴＶ前你有無打電話給陳霆昌）有，是我打
            的，因為陳是事主，發生這樣槍擊的事我很害怕，之前陳霆昌有帶我去
            華冠餐廳，他們在討論和解事宜，我也是在華冠餐廳認識辛○○的」等
            語。３、證人甲○○於警訊中陳稱：「因我朋友丑○○於八十九年十月
            十一日晚間被陳霆昌等三人持槍從丑○○所開設之健源當舖押走，約十
            九時許，丑○○的女友打電話告知我這狀況後，因我與綽號「泓諭」之
            陳霆昌認識，便打泓諭的行動電話000000000號，我在電話
            中詢問丑○○人有沒有怎樣，泓諭說沒事，並約我到台北市○○○路四
            一號前相等，我便與友人壬○○及健源當舖員工共乘一部車赴約並居
            中調解，事情始末我不是很瞭解，但之前曾聽丑○○說與泓諭那一票人
            於一、二個月前在三峽鎮一家ＫＴＶ內飲酒唱歌時，曾發生不愉快並鬧
            上法院，之後也已和解收場」等語。４、證人壬○○於警訊中證稱：「
            我與丑○○及陳霆昌係好朋友關係，黃、郭二人我不認識，是健源當舖
            之員工通知我及另一友人甲○○，有關丑○○被開槍挾持之事時，我正
            好與甲○○在一起，又與雙方認識，故一起至金廷酒店幫忙雙方和解，
            是因之前雙方有過衝突」等語；以及證人丁○○、癸○○於本院證稱：
            丑○○打電話回來叫人送十萬元過去，由癸○○與丙○○兩人送到酒店
            各情以觀，如被告辛○○所言係因伊與丑○○店裡小弟有口角糾紛始持
            槍前往理論及被告戊○○當日只是負責開車，不知黃某前往當鋪之目的
            ，則其二人將丑○○挾持上車後，不僅未積極談判如何解決黃、蘇二人
            間之糾紛，竟由戊○○逕行撥打陳霆昌之行動電話請示如何處理，並特
            意前往三峽搭載陳霆昌上車，於事件過程中全無隻字片語提及辛○○與
            丑○○間之糾紛應如何解決，其後甚且是陳霆昌要求丑○○拿出十萬元
            解決雙方之前糾紛，並令由丑○○遣當舖員工立即將十萬元送至酒店，
            其情與被告黃家容所陳前往當鋪找丑○○之目的迥然不同。不惟如此，
            證人甲○○、壬○○與丑○○及陳霆昌二人結識，係肇因於先前居中調
            解蘇、陳二人鬥毆糾紛，壬○○更直承其不認識辛○○、戊○○二人，
            竟陪同當鋪員工再次前往酒店調解蘇、陳二人糾紛，凡此種種，足見本
            件持槍押人事件，確係因陳霆昌與丑○○間之糾紛引起，可窺其端。再
            佐以證人丁○○、乙○○（即林湘湄）於警訊及本院訊問中、證人林世
            威、子○○於警訊中均一致證稱：那名開槍男子跟丑○○說『我老大要
            找你，跟我走，不然就開槍打死你』等語，益證被告二人確係受陳霆昌
            之指使前往當舖押人，殆無疑義，被告辛○○稱係伊與丑○○間之糾紛
            事及被告戊○○辯稱：只是開車載辛○○前往當鋪，不知黃某前往當鋪
所為何事，亦不知其持有槍枝、子彈，伊未參與其事云云，均與上開事
            證不符，要屬迴護陳霆昌及卸責之詞，委無可取。足認丑○○前指稱係
            因與陳霆昌間之糾紛，始遭被告二人持槍強押之情，尚非子虛。
    （四）、至丑○○雖於偵訊中改稱：「在三峽世外桃源ＫＴＶ接陳霆昌上車之後
            ，到白雞山上談判，說我之前發生誤會，黃說的，說要聊聊，我說是誤
            會，之前在ＫＴＶ和陳霆昌發生誤會，陳未說話，黃很兇叫我要賠十萬
            元，黃拿著槍亂比，我害怕，他叫我要賠十萬元，後叫我把手上的勞力
            士錶送他」云云，既與其警訊供述未盡相符，且於本院審理時指稱；「
            （訊問：在三峽鎮白雞山山區是誰要求拿十萬元及勞力士手錶）是陳霆
            昌要求我拿出來，（訊問：在案發前二個月是否與陳霆昌及其蔡姓與呂
            姓友人在三峽總動員ＫＴＶ發生毆打事件）有這回事，（訊問：你們是
            否在本案之前約二個禮拜有在三峽華冠餐廳針對總動員ＫＴＶ發生的鬥
            毆事件談和解事宜，你曾經同意賠償蔡姓友人及陳霆昌各十萬元，呂姓
            男子則是十二萬六千元）我只同意賠償呂姓男子十二萬六千元，陳及蔡
            姓男子則表示他們是兄弟（台語），不會要求賠償也不會簽和解書，和
            解金額當天在餐廳就已經給呂姓男子，（訊問：本案發生前是否見過被
            告二人）在華冠餐廳就已經見過他們二人，是陳霆昌帶他們去的，（訊
            問：案發當天在白雞山，陳是以何理由跟你索取十萬元）他說我讓他漏
            氣，為何他朋友就有賠十二萬六千元，而他的部分不賠他，所以要我給
            他十萬元及勞力士手錶（陳跟你要十萬元時，被告二人在作何事）他們
            各站立在我一邊，辛○○手上仍拿著槍（訊問：為何曾經更改供詞說是
            辛○○而不是陳霆昌跟你要錢）他們二人都有說，說的話很類似，詳細
            情形跟我在警局做的筆錄一樣」等語明確，足認其於偵訊中所為之供述
            多有保留，然即使如此，仍堅稱確有遭強押至三峽白雞山令其交付十萬
            元及手錶之事不移，堪信確有其事。而被告戊○○受陳霆昌之指使與黃
            加容持槍前往當舖押人，且於辛○○開槍射擊，喝令丑○○上車時，配
            合辛○○令當舖員工交出監視錄影帶，以湮滅彼等犯罪跡證，並負責駕
    車將丑○○押往三峽與陳霆昌會合後轉往白雞山，復於陳霆昌要求蘇正
            東拿出十萬元及鑽錶和解時，與辛○○持槍分立兩側壓制場面，則其與
            辛○○、陳霆昌就剝奪行動自由、強制索取錄影帶、勞力士手錶及持有
            槍彈犯行間，自具有犯意聯絡及行為分擔，而其間彼三人均一起行動，
            焉有不知辛○○置於手提包內之物品即係前開作案槍、彈之理，且被告
            辛○○亦無必要於抵達黏巴達酒店前將前揭槍、彈置於手提包內交予郭
            瑞雲囑其藏放於永盛公園草叢內，是被告戊○○所辯無非飾卸之詞，不
            足採信，本件事證明確，被告犯行堪以認定。
二、核被告戊○○所為係犯槍砲彈藥刀械管制條例第七條第四項之無故持有手槍罪、
    同條例第十二條第四項之無故持有子彈罪、刑法第三百零二條第一項之妨害自由
    罪、第三百零四條第一項之強制罪、同條第二項第一項之強制未遂罪。被告戊○○、辛○○與陳霆昌間，就上開犯行有犯意聯絡與行為分擔，均為共同正犯；又
    被告同時持有阿根廷制式手槍一把及該槍所使用之口徑九ｍｍ制式子彈九顆，係
    一行為觸犯數罪名，為想像競合犯，應從較重之槍砲彈藥刀械管制條例第七條第
    四項之無故持有手槍罪處斷；其一次強制既遂、一次強制未遂犯行，時間緊接、
    構成要件相同，顯係基於概括之犯意而為，應論以一重之強制既遂罪。所犯無故
    持有手槍罪、剝奪行動自由及強制罪間，有方法結果之牽連關係，應從一重之無
    故持有手槍罪論處。公訴意旨雖未就被告違犯槍砲彈藥刀械管制條例第七條第四
    項之無故持有手槍罪、同條例第十二條第四項之無故持有子彈罪部分及刑法第三
    百零四條之強制罪提起公訴，然該部分既與起訴部分具有牽連犯之裁判上一罪關
    係，為起訴效力所及，本院自得併予審究。至被告等人於挾持丑○○時出言恫嚇
    之所為，係屬非法剝奪行動自由罪之部分行為，公訴人認另成立恐嚇危害安全罪
    尚屬誤會，亦附此敘明。爰審酌被告戊○○受陳霆昌之指使，即夥同他人持槍押
    人，惡性匪淺，且危害社會治安及人身安全甚鉅，然衡其涉案情節較輕，且依卷
    附台灣高等法院被告全國前案紀錄表所載，並無不良前科素行，顯見其尚非頑劣
    不堪造就之徒及其犯後雖未能坦認犯行，惟態度尚佳等一切情狀，量處如主文所
    示之刑，並就罰金刑部分，諭知易服勞役之折算標準，以資懲儆。扣案阿根廷制
式手槍一支、口徑九ｍｍ制式子彈四顆，為違禁物，應依刑法第三十八條第一項
    第一款規定宣告沒收。另扣案之口徑九ｍｍ制式子彈四顆，業於內政部警政署刑
    事警察局鑑定試射時擊發，已失其違禁物之性質，且非屬供氾罪所用之物，爰不
    為沒收之諭知。
貳、不受理部分
一、公訴意旨略以：被告辛○○與丑○○前因細故生有嫌隙，竟於民國八十九年十月
    十一日下午六時三十分許，夥同戊○○，基於共同之犯意聯絡，由戊○○駕駛車
    號Ｖ５─０６６５號自小客車，搭載辛○○，至桃園縣八德市○○路二六六號「
    健源汽車借款當舖」，由辛○○持具有殺傷力之阿根廷制式手槍（槍枝管制編號
    0000000000）朝當舖內之天花板開一槍示警，藉此加害生命、身體之
    事恐嚇丑○○，致生危害於丑○○之安全，共同將丑○○押上車號Ｖ５─０６６
    ５號自小客車，剝奪丑○○之行動自由，將之載往三峽找庚○○（另為不起訴處
    分），迨丑○○應允給付十萬元及手上配戴之勞力士手錶後，始予作罷。嗣丑○○並與庚○○、辛○○、戊○○等人，前往台北市○○○路黏巴達酒店二十九號
    包廂飲酒，日辛○○、戊○○則將上開手槍一把、彈匣一個、制式子彈八顆藏放
    在台北市○○○路永盛公園之草叢內。嗣於同日下午十時三十分許，警方獲悉本
    件槍擊案後，循線在上開黏巴達酒店內逮捕辛○○、戊○○，並在永盛公園扣得
    上開手槍一把、彈匣一個、制式子彈八顆等物。因認被告辛○○涉有違反槍砲彈
    藥刀械管制條例第七條第四項、第十二條第四項，刑法第三百零五條之恐嚇危害
    安全罪、第三百零二條第一項之妨害自由等罪嫌。
二、按被告死亡者，應諭知不受理之判決，刑事訴訟法第三百零三條第五款定有明文
    。經查被告辛○○業於九十年十二月七日死亡，有戶籍謄本一紙在卷可稽，爰依
    上揭規定，不經言詞辯論，逕諭知不受理之判決。
據上論斷，應依刑事訴訟法第二百九十九條第一項前段、第三百零三條第五款、第三
百零七條，槍砲彈藥刀械管制條例第七條第四項、第十二條第四項，刑法第十一條前
段、第五十六條、第二十八條、第三百零二條第一項、第三百零四條第一項、第五十
五條、第三十八條第一項第一款，第四十二條第二項，罰金罰鍰提高標準條例第一條
前段、第二條，現行法規所定貨幣單位折算新台幣條例第二條，判決如主文。
本案經檢察官張春暉到庭執行職務
中      華      民      國      九十一      年      五    月    十六    日
                                   臺灣桃園地方法院刑事第五庭
                                       審判長法  官  江振義
                                             法  官  林孟宜
                                             法  官  鍾淑慧
右正本證明與原本無異。
如不服本判決，應於判決送達後十日內，向本院提出上訴狀。
                                             書記官  蕭琪男
中      華      民      國      九十一      年      五    月  二十一    日
附論罪科刑依據之法條：
槍砲彈藥刀械管制條例第七條（修正前）
未經許可製造、販賣或運輸火砲、機關槍、衝鋒槍、卡柄槍或自動步槍者，處七年以
上有期徒刑。
未經許可製造、販賣或運輸普通步槍、馬槍、手槍或各類炸彈者，處五年以上有期徒
刑。
意圖供自己或他人犯罪之用，而犯前二項之罪者，無期徒刑或十年以上有期徒刑，得
併科十萬元以下罰金。
未經許可無故持有、寄藏或意圖販賣而陳列第一項所列槍枝之一者，處三年以下有期
徒刑。
槍砲彈藥刀械管制條例第七條（修正後）
未經許可，製造、販賣或運輸火砲、肩射武器、機關槍、衝鋒槍、卡柄槍、自動步槍
、普通步槍、馬槍、手槍或各類砲彈炸彈、爆裂物者，處死刑、無期徒刑或七年以上
有期徒刑；處徒刑者，併科新台幣三千萬元以下罰金。
未經許可，轉讓、出租或出借前項所列槍砲、彈藥者，處無期刑或五年以上有期徒刑
，併科新台幣一千萬元以下罰金。
意圖供自己或他人犯罪之用，而犯前二項之罪者，處死刑或無期徒刑；處徒刑者，併
科新台幣五千萬元以下罰金。
未經許可，持有、寄藏或意圖販賣而陳列第一項所列槍砲、彈藥者，處五年以上有期
徒刑，併新新台幣一千萬元以下罰金。
第一項至第三項之未遂犯罰之。
槍砲彈藥刀械管制條例第十二條（修正前）：
未經許可製造、販賣或運輸刀械者，處一年以下有期徒刑。
意圖供自己或他人犯罪之用，而犯前項之罪者，處三年以下有期徒刑，得併科三萬元
以下罰金。
未經許可無故持有或意圖販賣而陳列刀械者，處六月以下期徒刑、拘役或三千元以下
罰金方
第一項及第二項之未遂犯罰之。
槍砲彈藥刀械管制條例第十二條（修正後）：
未經許可，製造、販賣或運輸子彈者，處一年以上七年以下有期徒刑，併科新台幣五
百萬元以下罰金。
未經許可，轉讓、出租或出借子彈者，處六月以上五年以下有期徒刑，併科新台幣三
百萬元以下罰金。
意圖供自己或他人犯罪之用，而犯前二項之罪者，處三年以上十年以下有期徒刑，併
科新台幣七百萬元以下罰金。
未經許可，持有、寄藏或意圖販賣而陳列子彈者，處五年以下有期徒刑，併科新台幣
三百萬元以下罰金。
第一項至第三項之未遂犯罪之。
刑法第三百零二條
私行拘禁或以其他非法方法，剝奪人之行動自由者，處五年以下有期徒刑、拘役或三
百元以下罰金。
因而致人於死者，處無期徒刑或七年以上有期徒刑，致重傷者，處三年以上十年以下
有期徒刑。
第一項之未遂犯罰之。
刑法第三百零四條
以強暴、脅迫使人行無義務之事或妨害人行使權利者，處三年以下有期徒刑、拘役或
三百元以下罰金。
前項之未遂犯罰之。
